【裁判字號】    92,易,2337
【裁判日期】    920919
【裁判案由】    家暴傷害
【裁判全文】
臺灣板橋地方法院刑事判決                        九十二年度易字第二三三七號
    公  訴  人  臺灣板橋地方法院檢察署檢察官
    被      告  甲○○
右列被告因家暴傷害案件，經檢察官提起公訴（九十二年度偵字第二九一二號），本
院判決如左：
    主  文
甲○○連續傷害人之身體，處拘役陸拾日，如易科罰金，以參佰元折算壹日；緩刑貳
年。
    事  實
一、甲○○與乙○○二人曾係夫妻（二人已於民國九十一年一月四日協議離婚），二
    人具有家庭暴力防治法第三條第一款之家庭成員關係。甲○○於九十年十二月三
    十日晚上二十二時十五分許，見乙○○尚未返家，乃出門欲前往乙○○之工作地
    點探詢，迨甲○○行經臺北縣樹林市○○路○段附近即台灣中小企業銀行門口前
    ，即遇見乙○○，甲○○因乙○○深夜未歸，懷疑其另結新歡，雙方因此而發生
    口角爭執，甲○○竟基於傷害之概括犯意，以徒手毆打乙○○，嗣甲○○見路人
    圍觀，遂先離開現場。惟甲○○怒氣未消，於同日晚上二十二時五十分許，在臺
    北縣樹林市○○街二六三號十三樓（起訴書誤載為十六樓）友人王朝明住處，又
    出手毆打乙○○。隨後二人返回臺北縣樹林市○○街二六五號四樓同居住處時，
    甲○○再度以徒手毆打乙○○，致乙○○受有雙眼瞼瘀血（面積占雙上眼瞼百分
    之九十五）、顏面多處抓傷（各約三乘０點五乘０點五公分）、雙手背瘀傷（面
    積約十公分大小）及上背挫傷之傷害。
二、案經乙○○訴請暨臺北縣政府警察局中和分局報請臺灣板橋地方法院檢察署檢察
    官偵查起訴。
    理  由
一、訊據被告甲○○固坦承於右揭時地在朋友王朝明住處毆打告訴人乙○○等情不諱
    ，惟對其餘犯行則矢口否認，辯稱：伊在路上碰到告訴人，當時並沒有打她，只
    是發生拉扯，她喊救命，伊就被很多人打，然後伊逃命回家，伊只有在朋友家有
    動手打告訴人，後來回到住處，二人只有發生爭吵，並未再打她云云。經查：右
    揭事實，業據告訴人乙○○於警詢、檢察官偵查中及本院審理時均指訴歷歷，復
    有大千醫院出具之診斷證明書影本一紙附卷可稽。又告訴人乙○○係於遭被告甲
    ○○打傷後之翌日即九十年十二月三十一日下午旋即前往苗栗縣之大千醫院就診
    驗傷等情，業經告訴人乙○○於偵審中指述明確，再觀諸前開診斷證明書之記載
    ，告訴人乙○○之傷勢遍及眼睛、顏面、雙手背及上背部等多處部位，且其中雙
    眼瘀傷面積已達雙上眼瞼面積之百分之九十五，足認告訴人指稱前開傷勢係遭被
    告於九十年十二月三十日連續三次毆打所造成等情，應堪予採信。被告前揭空言
    所辯，無非事後卸責之詞，不足採信。本件事證明確，被告犯行洵堪認定。
二、核被告甲○○所為，係犯刑法第二百七十七條第一項之傷害人之身體罪。其先後
    三次出手傷害告訴人之犯行，時間緊接，犯罪構成要件相符，顯係基於概括犯意
    反覆為之，應論以連續犯之一罪，並依法加重其刑。公訴人於起訴事實雖未敘及
    被告於同日即九十年十二月三十日晚上，與告訴人返回上址住處時，又再度出手
    毆打告訴人之犯行，惟此部分既與起訴事實具有連續犯之裁判上一罪關係，本院
    自得一併予以審究，附此敘明之。爰審酌被告犯罪之動機、目的、手段、告訴人
    身心受創之程度及被告與告訴人二人原為夫妻關係，惟其後已於九十一年一月四
    日協議離婚，有離婚協議書一紙在卷足憑，且被告犯罪後坦承部分犯行、態度尚
    稱良好等一切情狀，量處如主文所示之刑，並諭知易科罰金之折算標準，以示懲
    儆。又被告前未曾受有期徒刑以上刑之宣告，有臺灣高等法院被告全國前案紀錄
    表一件附卷可按，其因一時衝動失慮，偶罹刑典，經此偵審程序並科刑之判決後
    ，應知所警惕而無再犯之虞，本院因認所宣告之刑以暫不執行為適當，爰併予宣
    告緩刑二年，用啟自新。
據上論斷，應依刑事訴訟法第二百九十九條第一項前段，刑法第五十六條、第二百七
十七條第一項、第四十一條第一項前段、第七十四條第一款，罰金罰鍰提高標準條例
第一條前段、第二條，判決如主文。
本案經檢察官葉志飛到庭執行職務。
中      華      民      國    九十二    年      九      月     十九     日
                                  臺灣板橋地方法院刑事第二庭
                                          法  官    崔玲琦
右正本證明與原本無異。
如不服本判決，應於判決送達後十日內向本院提出上訴狀 (應附繕本) ，上訴於
臺灣高等法院。
                                          書記官    陳金鳳
中      華      民      國    九十二    年      九      月      十八    日
附錄本案所犯法條全文
中華民國刑法第二百七十七條
(普通傷害罪)
傷害人之身體或健康者，處三年以下有期徒刑、拘役或一千元以下罰金。
犯前項之罪因而致人於死者，處無期徒刑或七年以上有期徒刑；致重傷者
，處三年以上十年以下有期徒刑。


司法院資訊處製作；財團法人民間司法改革基金會備份。
